Minutes et répertoires du notaire Pierre I GRANDRYE, 10 janvier 1608 - 2 mai 1645 (étude V)
Archives nationales
- Minutes de Pierre I GRANDRYE, 4 février 1608 - 1645; MC/ET/V/35 - MC/ET/V/101
  - Minutes. 1639, janvier - 1639, juin, janvier 1639 - juin 1639; MC/ET/V/91
    - Vente par Marie Boudin, femme séparée de biens de Pierre Richer, demeurant rue de la Calandre, à Zacharie Normain, maître sculpteur et peintre, son beau-frère, du tiers de trois quarts en la moitié, et la moitié en l'autre quart de la moitié (1) d'une maison sise rue Montorgueil où pendait pour enseigne 'La Grimace', pour s'acquitter envers l'acheteur d'une somme de 84 livres 15 sols tournois, et outre moyennant la somme de 715 livres 5 sols tournois, faisant en tout la somme de 800 livres., 2 avril 1639 - 29 octobre 1647; MC/ET/V/91
      Une partie dudit prix sera employée par le sieur Normain à payer les dettes de la vendeuse, dont 61 livres 10 sols à la veuve Du Bois, garde-malade, pour une partie des soins donnés au sieur Boudin, son père, pendant deux ans; le reste sera acquitté sous forme d'une rente annuelle de 25 livres..
      - 1647, 29 octobre. - Quittance par ladite Boudin d'une somme de 450 livres pour le rachat de la rente de 25 livres..
      Compléments de description: (1) C'est-à-dire 1/8 et 1/16, soit 3/16 de la maison provenant de la succession de Thomas Boudin et de Marie Haumont, parents de la vendeuse, après renonciation faite à cette succession par Zacharie Normain et Louise Boudin.
      Documents du Minutier central concernant les peintres, sculpteurs et graveurs au XVIIe siècle (1600-1650) [études I à X, 1955 actes], par Marie-Antoinette Fleury, tome I, Paris, S.E.V.P.E.N, 1969, p. 520 (instrument de recherche imprimé dématérialisé, certaines notices sont plus détaillées dans la version intégrale accessible en ligne par la rubrique 'Autres instruments de recherche', voir contexte dans le Plan d’orientation général - Notaires de Paris, guides thématiques du Minutier).
      acte de vente; quittance; Calandre (rue de la); Grimace (enseigne de la); Montorgueil (rue); Boudin (M.); Boudin, Louise; Boudin, Marie; Boudin, Thomas (1570-1637); Du Bois (veuve); Haumont, Marie; Normain, Zacharie (15..-1613); Richer, Pierre; aide-soignant; peintre; sculpteur
    - Vente à Nicolas Motelet, notaire au Châtelet, demeurant rue de Poitou, par François Reversé, notaire au Châtelet, des minutes et pratiques de son étude., 15 octobre 1639; MC/ET/V/91
      acte de vente; Poitou (rue de); Motelet, Nicolas; Reversé, François; notaire
    - TABLEAUX § inventaire après décès de François REVERSÉ notaire au Châtelet de Paris[,demeurant rue de Poitou]; 24 tableaux, 20 décembre 1639; MC/ET/V/91
      inventaire; Reversé, François
  - Minutes. 1639, juillet - 1639, décembre, juillet 1639 - décembre 1639; MC/ET/V/92
    - Bail par Mathurin Fournier, notaire au Châtelet, demeurant rue de la Tisseranderie, pour quatre années, à François Joubert, maître joueur d'instruments, d'une maison rue au Maire, à l'enseigne de l'Image Saint-Jean, moyennant 180 livres de loyer annuel., 12 octobre 1639; MC/ET/V/92
      Documents du Minutier central concernant l'histoire de la musique (1600-1650), par Madeleine Jurgens, tome I [études I à X, 1763 actes], Paris, Archives nationales, 1967, p. 556 (instrument de recherche imprimé dématérialisé, certaines notices sont plus détaillées dans la version intégrale accessible en ligne par la rubrique 'Autres instruments de recherche', voir contexte dans le Plan d’orientation général - Notaires de Paris, guides thématiques du Minutier).
      Fournier, Mathurin
    - PACOT (Ambroise) menuisier rue de la Tisseranderie § Apprentissage chez. .. de Gilles LETELLIER pour 6 ans moyennant 60 l.t., 12 novembre 1639; MC/ET/V/92
      contrat d'apprentissage; Pacot, Ambroise
    - SOUTIF (Renault) maître menuisier à Saint-Germain § bail à loyer à. .. par Claude LERAGOIS de BRETONVILLIERS, 17 novembre 1639; MC/ET/V/92
      bail; Soutif, Renault
  - Minutes. 1640, janvier - 1640, juin, janvier 1640 - juin 1640; MC/ET/V/93
    - LECHAULNE (Claude) ouvrier en drap d'or et soie rue Tisseranderie § mariage entre. .. et Marie Poitou, veuve de Jean Labbé, peintre, en présence de Jean Charlier, ouvrier en drap d'or d'argent et de soie Pierre de Bosny, orfèvre et Germain Bousseau orfèvre, 29 janvier 1640; MC/ET/V/93
      contrat de mariage; Lechaulne, Claude
    - Inventaire après décès d' Antoine de Beyne, gendarme de la compagnie du roi, dressé à la requête de Toussaint Quesnel, maître peintre, agissant comme tuteur d'Honoré de Beyne, né du mariage du défunt avec Catherine Custy, en une chambre et bouge dépendant d'une maison rue Saint-Honoré, à l'enseigne des 'Trois Cornettes'., 13 avril 1640; MC/ET/V/93; - 7 folios.
      La veuve ainsi que les créanciers du défunt assistent à l'établissement de l'inventaire.
      Documents du Minutier central concernant les peintres, sculpteurs et graveurs au XVIIe siècle (1600-1650) [études I à X, 1955 actes], par Marie-Antoinette Fleury, tome I, Paris, S.E.V.P.E.N, 1969, p. 607 (instrument de recherche imprimé dématérialisé, certaines notices sont plus détaillées dans la version intégrale accessible en ligne par la rubrique 'Autres instruments de recherche', voir contexte dans le Plan d’orientation général - Notaires de Paris, guides thématiques du Minutier).
      inventaire après décès; Saint-Honoré (rue); Trois Cornettes (enseigne des); Beyne, Antoine de; Beyne, Honoré de; Custy, Catherine; Quesnel, Toussaint (1594-165.?); militaire du rang; peintre
    - Contrat de mariage entre Simon Anceau, maître orfèvre, demeurant rue Saint-Louis, et Louise Doucet, fille de défunt Jean Doucet, maître rôtisseur, auquel assiste en qualité de témoin de la fiancée Jean Dufay, maître joueur d'instruments, en présence de Jacques Richard, graveur et lapidaire, Pierre Jalliot, orfèvre, Jean Dufay, joueur d'instruments de musique., 19 avril 1640; MC/ET/V/93
      Documents du Minutier central concernant l'histoire de la musique (1600-1650), par Madeleine Jurgens, tome I [études I à X, 1763 actes], Paris, Archives nationales, 1967, p. 524 (instrument de recherche imprimé dématérialisé, certaines notices sont plus détaillées dans la version intégrale accessible en ligne par la rubrique 'Autres instruments de recherche', voir contexte dans le Plan d’orientation général - Notaires de Paris, guides thématiques du Minutier).
      Anceau, Simon
    - MAÇONNERIE (ouvrages de) § devis des. .. qu'il convient de faire de neuf en une maison sise à Paris rue de la Monnaie appartenant à Mlle Croyer, 26 mai 1640; MC/ET/V/93
      devis; Croyer, Mademoiselle; maçon
    - MAÇONNERIE (ouvrages de) § devis des. .. de pierre de taille et sculpture qu'il convient faire pour maître de Bretonvilliers, conseiller du Roi en sa grande maison en l'île Notre-Dame par Claude Couveret et Augustin Monnar maçons, moyennant 16 l. par toise, 1er juin 1640; MC/ET/V/93
      devis; Bretonvilliers, M.; Couveret, Claude; Monnar, Augustin; maçon
    - CHARPENTERIE (ouvrages de) § mémoire des. .. qu'il convient faire de neuf à une maison sise à Charenton Saint-Maurice appartenant à Jean Bedoin et mercier par Eustache Caron charpentier moyennant 600 l., 30 juin 1640; MC/ET/V/93
      Bedoin, Jean; charpentier
  - Minutes. 1640, juillet - 1640, décembre, juillet 1640 - décembre 1640; MC/ET/V/94
    - CHARPENTERIE (ouvrages de) § mémoire des ouvrages de charpenterie qu'il convient faire pour Michel Levavasseur, maître plombier fontainier à Paris à la pompe du pont des Tuilleries par Martin Desfault charpentier, moyennant 100 l., 16 juillet 1640; MC/ET/V/94
      Levavasseur, Michel; charpentier
    - ARCHITECTE des bâtiments du Roi MANSART (François) § Transport de bail, 18 juillet 1640; MC/ET/V/94
      bail; Mansart, François
    - DUPONT (Philippe) orfèvre § Quittance par la veuve de .. à Antoine Dubois, 16 août 1640; MC/ET/V/94
      quittance; Dupont, Philippe
    - Inventaire après décès de François de Ligny, secrétaire de la chambre du roi, dressé à la requête de Marie Bachelier, sa veuve, demeurant rue Jean-Pain-Mollet: 8 tableaux., 19 octobre 1640; MC/ET/V/94
      (fol. 4): Dans un cabinet, près de la chambre,.
      '... une espinette couverte de cuir rouge doré, telle quelle, prisée sept livres, cy... 7 l.
      Ligny, François de
    - PAVÉ de GRÈS (ouvrages de) § devis des. .. qu'il convient de faire pour M. de Bretonvilliers, conseiller du Roi en sa grande maison de l'île N-Dame par Nicolas Masson, paveur moyennant 12 l. par toise, 1er décembre 1640; MC/ET/V/94
      devis; Masson, Nicolas; paveur-dalleur
  - Minutes. 1641, MC/ET/V/95
    - Bail pour quatre ans, par Zacharie Normain, maître sculpteur et peintre, demeurant rue de la Tisseranderie, par Fiacre Marrier, maître maçon, demeurant rue Montorgueil, en son nom et comme tuteur de Michel Sergent, fils de feu Guyon Sergent, grènetier, et de Catherine Du Buisson, par Claude Porlier, maître charpentier, demeurant rue Saint-Denis, à Nicolas Rochard, maître potier d'étain, demeurant rue Montorgueil, d'une boutique, salle, soupente au-dessus de l'allée, petite cour, droit de tirer de l'eau au puits et d'aller aux latrines, le tout faisant partie d'une maison sise rue Montorgueil où demeure ledit Marrier et appartenant en indivision aux bailleurs, moyennant un loyer annuel de 150 livres tournois., 13 mai 1641; MC/ET/V/95
      bail; Montorgueil (rue); Saint-Denis (rue); Tixeranderie (rue de la); Du Buisson, Catherine; Marrier, Fiacre; Normain, Zacharie (15..-1613); Porlier, Claude; Rochard, Nicolas; Sergent, Guyon; Sergent, Michel; charpentier; commerçant; maçon; peintre; potier; sculpteur
    - VALLÉE (Pierre) doreur sur fer, cuivre et laiton, demeurant rue Tissanderie § bail à loyer par. .. à Pierre Maréchal, 14 mai 1641; MC/ET/V/95
      bail; Vallée, Pierre
    - BARBIER (Jean) serrurier § bail à loyer à. .., 3 juin 1641; MC/ET/V/95
      bail; Barbier, Jean
    - Désistement, ASHE, Jonathan, paroisse Saint-Eustache, rue Saint-Denis. désistement de mariage, 5 juin 1641; MC/ET/V/95
      Protestants de Paris au XVIIe siècle (env. 3350 actes), par Marion Duprey, Arnaud Dubois, Céline Houzard, Christine Voix, sous la dir. de Michelle Magdeleine, 1992-1995 (base de données migrée: voir contexte dans le Plan d’orientation général - Notaires de Paris, guides thématiques du Minutier).
      Date de création de la notice: 2002
      renonciation; Saint-Denis (rue); Ashe, Jonathan
    - Désistement, ROBIN, Marguerite. désistement de mariage, 5 juin 1641; MC/ET/V/95
      renonciation; Robin, Marguerite
    - PIJART (Pierre) marchand orfèvre rue petite tannerie § transport de rente par .. à Claude Granger, 16 juillet 1641; MC/ET/V/95
      transport de droits; Pijart, Pierre
    - Bail pour quatre ans, par Jean Moyen, secrétaire de la chambre du roi, demeurant au cloître Saint-Martin-des-Champs, procureur de Nicolas Le Sueur, écuyer sieur d' Osny, conseiller du roi en ses conseils, intendant des finances et fortifications de France en Champagne, à Jean Cares, maître peintre, demeurant rue Jean-Painmollet, d'une maison sise rue Jean-Painmollet, où demeure Luce Rachel, moyennant un loyer annuel de 300 livres tournois., 29 juillet 1641; MC/ET/V/95
      Documents du Minutier central concernant les peintres, sculpteurs et graveurs au XVIIe siècle (1600-1650) [études I à X, 1955 actes], par Marie-Antoinette Fleury, tome I, Paris, S.E.V.P.E.N, 1969, pp. 111 112 (instrument de recherche imprimé dématérialisé, certaines notices sont plus détaillées dans la version intégrale accessible en ligne par la rubrique 'Autres instruments de recherche', voir contexte dans le Plan d’orientation général - Notaires de Paris, guides thématiques du Minutier).
      bail; Jean-Pain-Mollet (rue); Saint-Martin-des-Champs (abbaye de); Cares, Jean; Le Sueur, Nicolas; Moyen, Jean; Rachel, Luce; intendant des finances (Ancien Régime); intendant (Ancien Régime); peintre; secrétaire du roi (Ancien Régime); officier de la Chambre du roi (Ancien Régime)
    - Marché de bois à bâtir entre Jean Lebailleux, marchand charpentier, demeurant rue Neuve Saint-Honoré, et Pierre Picquet marchand de bois moyennant la somme de 5.972 l. 17 s., 8 octobre 1641; MC/ET/V/95
      marché; Le Bailleux, Jean
    - Marché de cinq croisées de bon bois de chèsme à Marguerite Duc Laurent, neuve de Jean Drouet, par Jacques Rizaucourt, menuisier, demeurant petite rue et enseigne Saint-Louis, moyennant la somme de 120 l., 25 octobre 1641; MC/ET/V/95
      marché; Rizaucourt, Jacques
    - Vente de maison à Germain Hérisson, maître doreur sur fer, par Louis de Gorou, sieur de La Maison-rouge moyennant la somme de 8.550 l., 7 novembre 1641; MC/ET/V/95
      acte de vente; Hérisson, Germain; Gorou, Louis de
    - Inventaire après décès de Geneviève Chenu, femme de Jean Buron, sieur du Breuil, maître joueur d'instruments, demeurant rue Saint-Jacques, paroisse Saint-Séverin, agissant en son nom et comme tuteur de Michel Buron, son fils., 15 novembre 1641; MC/ET/V/95
      6 feuillets.
      Fol. 1 v°: mobilier, 270 livres environ; fol. 3: instruments de musique, 45 livres; fol. 3 v°: habits du défunt, 29 livres; habits de la défunte, 35 livres; linge, 90 livres; fol. 4 v°: vaisselle d'argent, 57 livres; fol. 5: papiers; fol. 6 v°: dettes passives.
      Instruments de musique:
      (fol. 3): ' ... Item, une basse de Loraine de violon aveq son estuy et ung de campagne pour la mettre, deux dessus de violons de Loraine, dont l'un garny de son estuy, une posche de violon garny aussy de son estuy de cuir bouly, une taille de violon de Bresse, garny aussy de son estuy de pareil cuir et deux autres tailles communs, sans estuy, prisé aveq ung lut, sans estuis, le tout ensemble à la somme de... 45 l.
      Papiers:
      COTE 1: déclaration selon laquelle il est du par un nommé Prévost, par promesse du 16 septembre 1631, une somme de 19 livres dont il ne lui revient que la moitié car il était associé avec un autre maître à danser.
      COTE 2: contrat de mariage entre Jean Buron et Geneviève Chenu, devant Groyn et Taconnet, le 24 juillet 1627.
      COTES 3 et 4: déclaration de créances.
      Parmi les déclarations de dettes il faut signaler une somme de 36 livrres due au sieur Clainchant, maître de luth, pour avoir montré à jouer du luth au jeune Michel Buron.
      Documents du Minutier central concernant l'histoire de la musique (1600-1650), par Madeleine Jurgens, tome I [études I à X, 1763 actes], Paris, Archives nationales, 1967, p. 504 (instrument de recherche imprimé dématérialisé, certaines notices sont plus détaillées dans la version intégrale accessible en ligne par la rubrique 'Autres instruments de recherche', voir contexte dans le Plan d’orientation général - Notaires de Paris, guides thématiques du Minutier).
  - Minutes. 1642, MC/ET/V/96
    - NORMAIN (Zacharie) maître sculpteur et peintre rue Tisseranderie § bail à loyer par. .. à Nicolas TOCHARD maître potier d'étain, 13 mai 1641; MC/ET/V/96
      bail; Normain, Zacharie
    - BOUDIN (Barthélemy) peintre et sculpteur § marché entre. .. et Claude REGNAULT abbé commendataire de Rivière en Brie pour graver sur une tombe une inscription, 8 janvier 1642; MC/ET/V/96
      marché; Boudin, Barthélemy
    - Marché entre Barthélemy Boudin, maître peintre et sculpteur, demeurant rue de la Tisseranderie, et Claude Regnault, abbé commendataire de l'abbaye d'Armières-en-Brie,(1)pour une tombe de pierre de liais de six pieds de long sur trois pieds de large, avec sur le dessus un ovale où sera gravée une inscription commençant par ces mots: Hic jacet, et où sera sculptée, aux quatre coins, une tête de mort, moyennant 105 livres tournois, dont 10 livres payées d'avance., 14 janvier 1642; MC/ET/V/96
      Le monument devra être achevé et transporté dans les vingt jours, au lieu d'Armières.
      (1) Sic, probablement Armentières-en-Brie, cant. Lizy-sur-Ourcq, arr. Meaux, Seine-et-Marne.
      marché; Armentières-en-Brie (Seine-et-Marne); Meaux (Seine-et-Marne); Tixeranderie (rue de la); Boudin, Barthélemy; Regnault, Claude; abbé; peintre; sculpteur
    - SCULPTEUR et PEINTRE BOUDIN (Barthélémy)§ Marché, 14 janvier 1642; MC/ET/V/96
      marché; Boudin, Barthélémy
    - PEINTRE et SCULPTEUR BOUDIN ((Barthélémy)§ marché pour une tranche de pierre de liais avec inscription et 4 télés de morts au 4 coins, 14 janvier 1642; MC/ET/V/96
    - BOUDIN (Barthélemy) PEINTRE et SCULPTEUR § marché, 14 janvier 1642; MC/ET/V/96
    - DUFOUR (Martin) potier de terre § contrat de mariage de Jean Guart, 17 janvier 1642; MC/ET/V/96
      contrat de mariage; Dufour, Martin
    - POTIER de TERRE YUART (Jean) § contrat de mariage, 17 janvier 1642; MC/ET/V/96
      contrat de mariage; Yuart, Jean; potier
    - POTIER de TERRE DUFOUR (Martin) § mariage Jean Yuart, 17 janvier 1642; MC/ET/V/96
      contrat de mariage; Dufour, Martin; potier
    - YUART (Jean) compagnon potier de terre § Contrat de mariage entre. .. et Anne Banquin en présence de Martin Dufour potier de terre, 17 janvier 1642; MC/ET/V/96
      contrat de mariage; Yuart, Jean
    - TABLEAUX § inventaire après décès de Guillaume DESJARDINS, avocat et conseiller du Roi; 6 tableaux, 6 juin 1642; MC/ET/V/96
    - BRODEUR JOYGNART (Guillaume) § Contrat de mariage de. .., 6 juin 1642; MC/ET/V/96
      contrat de mariage; Joygnart, Guillaume
    - JOYGNART (Guillaume) brodeur demeurant rue Mortellerie § Contrat de mariage entre... et Jeanne Dubois, veuve de Laurent Lhomme, 6 juin 1642; MC/ET/V/96
    - MAÇONNERIE (ouvrages de) § devis des. .. qu'il convient de faire pour la construction de 4 maisons pour M. de BRETONVILLIERS conseiller du Roi dans l'île M-D. le tout suivant les plans et dessins qui ont été faits par Claude CONVERS et Augustin MONNART maçons moyennant 12 l 5 s. par toise, 31 juillet 1642; MC/ET/V/96
      devis; Bretonvilliers, M; Convers, Claude; Monnart, Augustin; maçon
    - MAÇON CONVERS Claude § ouvrages de maçonnerie, 31 juillet 1642; MC/ET/V/96
      Convers, Claude
  - Minutes. 1643, MC/ET/V/97
    - Contrat de mariage entre Guillaume Jacquesson, maître facteur d'instruments, demeurant rue de la Coutellerie, et Catherine Ledreux, fille de feu Jean Ledreux, maître menuisier, et de Marguerite Bénard, demeurant rue du Mouton. Parmi les témoins du fiancé figurent Gilles Hardel, maître facteur d'instruments, son patron, Guillaume Hardel, maître facteur d'instruments, et Charles Hurel, maître facteur d'instruments., 11 janvier 1643; MC/ET/V/97
      Documents du Minutier central concernant l'histoire de la musique (1600-1650), par Madeleine Jurgens, tome I [études I à X, 1763 actes], Paris, Archives nationales, 1967, p. 760 (instrument de recherche imprimé dématérialisé, certaines notices sont plus détaillées dans la version intégrale accessible en ligne par la rubrique 'Autres instruments de recherche', voir contexte dans le Plan d’orientation général - Notaires de Paris, guides thématiques du Minutier).
    - TABLEAUX § inventaire après décès de François JUIF chirurgien ordinaire du Roi;; 16 tableaux, 29 juillet 1643; MC/ET/V/97
    - MAÇON MONNARD Nicolas § ouvrages de maçonnerie, 6 août 1643; MC/ET/V/97
      Monnard, Nicolas
    - MACONNERIE ouvrages de § devis des réparations des. .. charpenterie menuiserie, serrurerie pour André JUIF, avocat au Parlement en sa maison rue de la Coutellerie par Nicolas MONNARD, maçon, moyennant 850 l.t., 6 août 1643; MC/ET/V/97
      devis; Juif, André; Monnard, Nicolas; maçon
  - Minutes. 1644, MC/ET/V/98
    - Déclaration suivant laquelle Vincent Coppeau, reconnaît avoir reçu de Pierre Legrand, son beau-frère, une bordure de perles et d'agathes., 5 juin 1637; MC/ET/V/98
      Documents du Minutier central concernant l'histoire de la musique (1600-1650), par Madeleine Jurgens, tome I [études I à X, 1763 actes], Paris, Archives nationales, 1967, p. 701 (instrument de recherche imprimé dématérialisé, certaines notices sont plus détaillées dans la version intégrale accessible en ligne par la rubrique 'Autres instruments de recherche', voir contexte dans le Plan d’orientation général - Notaires de Paris, guides thématiques du Minutier).
    - Constitution par François de Montescot, conseiller du roi en ses conseils, maître des requêtes ordinaire de son hôtel, par Jean de Cuigy, seigneur de Clamart, conseiller, notaire et secrétaire du roi, maison et couronne de France et de ses finances, par Hubert de Vignes, procureur au Châtelet, et par Charles Gondouyn, conseiller du roi, contrôleur et conservateur des aides en l'élection de Paris, tous marguilliers de l'église Saint-Jean-en-Grève, à Charles Martin, maître peintre, demeurant sur le pont Notre-Dame, en son nom et comme tuteur de Marie Martin, fille née de son mariage avec feue Marguerite Contant, de 180 livres 8 sols 8 deniers de rente au principal de 3.768 livres 4 sols, que les marguilliers reconnaissent avoir reçu de Marie Contant, veuve de Guillaume Pastart, marchand et maître teinturier, tante de la mineure., 29 janvier 1644; MC/ET/V/98
      Documents du Minutier central concernant les peintres, sculpteurs et graveurs au XVIIe siècle (1600-1650) [études I à X, 1955 actes], par Marie-Antoinette Fleury, tome I, Paris, S.E.V.P.E.N, 1969, p. 480 (instrument de recherche imprimé dématérialisé, certaines notices sont plus détaillées dans la version intégrale accessible en ligne par la rubrique 'Autres instruments de recherche', voir contexte dans le Plan d’orientation général - Notaires de Paris, guides thématiques du Minutier).
      constitution de rente; Notre-Dame (pont); Saint-Jean-en-Grève (église); Contant, Marie; Cuigy, Jean de; Gondouin, Charles; Martin, Charles; Martin, Marie; Montescot, François de; Pastart (veuve); Pastart, Guillaume; Vignes, Hubert de; contrôleur (Ancien Régime); commerçant; maître des requêtes (Ancien Régime); notaire; peintre; procureur de justice (Ancien Régime); secrétaire du roi (Ancien Régime); teinturier blanchisseur
    - MARTIN (Charles) maître peintre demeurant sur le pont N-D § constitution de rente annuelle et perpétuelle à. .. moyennant 188 l. 8 s., 29 janvier 1644; MC/ET/V/98
      constitution de rente; Martin, Charles
    - Inventaire après décès de Jean Le Vavasseur, maître des oeuvres de plomberie des bâtiments du roi, dressé, à la requête de Michel Le Vavasseur, maître plombier fontainier, demeurant rue de la Tisseranderie, de Louis Béranger, maître peintre et de Marie Le Vavasseur, sa femme, demeurant rue du Haut-Moulin, en la maison du défunt sise rue du Bourg-l'Abbé., 19 février 1644; MC/ET/V/98; 8 folios.
      Dans l'inventaire des papiers sont mentionnés les travaux de plomberie exécutés pour le roi, au Louvre, à l'hôtel de Bourbon, au palais des Tuileries, aux châteaux vieux et neuf de Saint-Germain-en-Laye, à Versailles, à Vincennes et à d'autres bâtiments royaux.
      Précisions sur les lieux: Saint-Germain-en-Laye (Yvelines)--Château; Saint-Germain-en-Laye (Yvelines)--Château neuf
      Documents du Minutier central concernant les peintres, sculpteurs et graveurs au XVIIe siècle (1600-1650) [études I à X, 1955 actes], par Marie-Antoinette Fleury, tome I, Paris, S.E.V.P.E.N, 1969, p. 30 (instrument de recherche imprimé dématérialisé, certaines notices sont plus détaillées dans la version intégrale accessible en ligne par la rubrique 'Autres instruments de recherche', voir contexte dans le Plan d’orientation général - Notaires de Paris, guides thématiques du Minutier).
      inventaire après décès; Bourbon (palais); Bourg-l'Abbé (rue du); Haut-Moulin (rue du); Louvre (palais du); Tixeranderie (rue de la); Tuileries (palais des); Université (rue de l'); Saint-Germain-en-Laye (Yvelines); Versailles (Yvelines); Vincennes (Val-de-Marne); Béranger, Louis; Le Vavasseur, Jean; Le Vavasseur, Marie; Le Vavasseur, Michel; peintre; plombier